# 大股东单方面减资，小股东长期股权投资核算方法转变问题

提问人：wxw0828 时间：2012-04-25 17:50:52
根据企业会计准则第 2 号第八条规定，投资企业对被投资单位具有共同控制或重大影响的长期股权投资，应当按照本准则第九条至第十三条规定，采用权益法核算。此处若大股东单方面减资经过合法程序通过，小股东对被投资单位具有共同控制或重大影响则应采用权益法核算。 如果确定了核算方法，则应根据企业会计准则第 2 号第十五条规定，因追加投资等原因能够对被投资单位实施共同控制或重大影响但不构成控制的，应当改按权益法核算，并以成本法下长期股权投资的账面价值或按照《企业会计准则第 22 号——金融工具确认和计量》确定的投资账面价值作为按照权益法核算的初始投资成本。这里准则用“因追加投资等原因”，应当考虑了减资的情形。至于对初始投资成本的调整，参考企业会计准则讲解第四章第四节规定，若长期股权投资成本小于享有被投资单位可辨认净资产公允价值份额部分，应当需要调整。

回答人：chenyiwei
基本赞同，具体的衔接处理还是按照《讲解 2010 》第三章第四节中成本法转为权益法的情形处理。